【裁判字號】    92,毒抗,146
【裁判日期】    920728
【裁判案由】    撤銷停止戒治
【裁判全文】
臺灣高等法院高雄分院刑事裁定                    九十二年度毒抗字第一四六號
    抗  告  人
    即受處分人  甲○○
右列抗告人因違反毒品危害防制條例案件，經檢察官聲請撤銷停止戒治，不服臺灣高
雄地方法院中華民國九十二年七月四日裁定（九十二年度毒聲字第四二六二號），提
起抗告，本院裁定如左：
    主  文
抗告駁回。
    理  由
一、本件抗告意旨略以：抗告人即受處分人甲○○於民國九十二年四月二十三日由屏
    東戒治所釋放，於九十二年五月十五日採尿檢驗無吸毒反應，然於九十二年五月
    三十日採尿檢驗有第二級毒品反應，因於此期間抗告人於台北市場賣成衣，每日
    生意作息均清晨出門，傍晚收工，致身體調適不佳，和感冒，因當時ＳＡＲＳ適
    高峰期，不便就醫自行購買感冒糖漿服用，又誤食減肥藥，或為因而採尿檢驗有
    所誤判，特聲請准予再驗，依法提起抗告云云。
二、本件原審裁定以：抗告人即受處分人前因施用毒品案件，經台灣高雄地方法院以
    九十二年度毒聲字第二○八二號裁定停止戒治，所餘期間並宣付保護管束，惟受
    處分人竟於保護管束期間，再度施用第二級毒品安非他命，其違反保護管束應遵
    守事項情節重大，爰依毒品危害防制條例第二十二條第二項之規定，裁定甲○○
    撤銷停止戒治，令入戒治處所施以強制戒治云云。
三、經查：抗告人前開停止戒治交付保護管束期間係自九十二年四月二十三日起至同
    年七月二十二日止，有臺灣高雄地方法院檢察署檢察官保護管束指揮書附卷可稽
    ；而其於保護管束期間於九十二年五月三十日及同年六月六日，經向台灣高雄地
    方法院檢察署觀護人報到，並經採其尿液送台灣檢驗科技股份有限公司檢驗結果
    ，均呈甲基安非他命陽性反應，而該公司係先依酵素免疫學分析法ＥＩＡ篩檢，
    再依氣相層析質譜儀及ＧＣ／ＭＳ確定，均呈甲基安非他命陽性反應，有台灣檢
    驗科技股份有限公司九十二年六月十一日編號ＫＺ000000000000號
    及同年月十三日編號ＫＺ000000000000號濫用藥物尿液檢檢報告二
    紙附於臺灣高雄地方法院檢察署九十二年度戒執護字第六八○號卷可憑；而以此
    雙重檢驗方法作藥物及其代謝產物之定性及定量分析，當無偽陽性反應，其檢驗
    結果自屬可採，自無再送複驗之必要。是以，原審根據該尿液檢驗報告書，並經
    檢察官聲請依毒品危害防制條例第二十二條第二項之規定，裁定撤銷受處分人之
    停止戒治，令入戒治處所施以強制戒治云云，於法有據，核無不合。抗告人空口
    否認施用第二級毒品安非他命，請求送複驗為由，提起抗告，指摘原裁定不當，
    其抗告為無理由，應予駁回。
四、據上論結，應依刑事訴訟法第四百十二條，裁定如主文。
中    華    民    國      九十二      年      七      月     二十八   日
                              臺灣高等法院高雄分院刑事第二庭
  審判長法官  林正雄
                                        法官  黃壽燕
                                        法官  黃蕙芳
右正本證明與原本無異。
不得再抗告。
                                  法院書記官  郭蘭蕙
中    華    民    國      九十二      年      七      月     二十八   日


司法院資訊處製作；財團法人民間司法改革基金會備份。
